臺灣臺南地方法院民事判決
110年度訴字第1169號
原      告  臺灣中小企業銀行股份有限公司

法定代理人  林謙浩
訴訟代理人  高旺生
被      告  顏詩樺

上列當事人間請求清償借款事件，經本院於民國110年10月28日
言詞辯論終結，判決如下：
    主      文
被告應給付原告新臺幣壹佰參拾肆萬參仟零柒拾玖元，及自民國
一一０年二月十四日起至清償日止，按週年利率百分之四點二五
計算之利息，暨自民國一一０年三月十五日起至清償日止，逾期
在六個月以內者，按上開利率百分之十，逾期超過六個月者，按
上開利率百分之二十計算之違約金。
訴訟費用新臺幣壹萬肆仟參佰陸拾伍元由被告負擔。
    事實及理由
一、原告起訴主張：訴外人羽成有限公司於民國107年8月10日邀
    同被告及訴外人柯德泓為連帶保證人，向原告借款新臺幣（
    下同）2,000,000元，約定借款期間自107年8月14日起至112
    年8月14日止，利息按原告1年期定期儲蓄存款機動利率加年
    率3.41%計息（目前為4.25%），自實際撥款日起，依年金法
    ，按月攤還本息，逾期償還本金或利息時，按借款總餘額，
    自應償付日起，逾期在6個月以內部分照約定利率百分之10
    ，逾期超過6個月部分照約定利率百分之20加付違約金，如
    有任何一宗債務不依約清償本金時，債務視為全部到期。羽
    成有限公司、柯德泓及被告嗣於109年10月13日簽訂契據條
    款變更契約，約定本金寬限期1年，寬限期內按月繳息，寬
    限期滿，按剩餘年限本息按月平均攤還。詎羽成有限公司自
    110年2月14日起即未依約繳款，尚欠原告本金1,343,079元
    ，債務已視為全部到期，屢經催討均未獲付款，被告為本件
    債務之連帶保證人，自應負連帶清償責任，爰依消費借貸、
    連帶保證之法律關係提起本訴等語。並聲明：被告應給付如
    主文第1項所示之本金、利息及違約金。
二、被告則以：被告僅係訴外人羽成有限公司之名義負責人，並
    未參與經營，公司實際負責人係訴外人柯德泓，借據上之簽
    名係被告親簽，其知道自己係連帶保證人，希望可以與原告
    協商分期還款方式等語，資為抗辯。並聲明：原告之訴駁回
    。
三、本院得心證之理由：
（一）原告主張之事實，業據其提出借據、契據條款變更契約、
      TBB放款利率歷史資料表、繳款明細表、授信約定書各1份
      為證（見本院110年度司促字第15651號卷第3頁至第15頁
      ），另考量被告自認其確為本件債務之連帶保證人，且本
      件債務尚未清償完畢，本院依上開調查證據之結果，堪信
      原告主張為真實。
（二）按稱消費借貸者，謂當事人約定，一方移轉金錢或其他代
      替物之所有權於他方，而他方以種類、品質、數量相同之
      物返還之契約，民法第474條第1項定有明文。又數人負同
      一債務，明示對於債權人各負全部給付之責任者，為連帶
      債務；連帶債務之債權人，得對於債務人中之一人或數人
      或其全體，同時或先後請求全部或一部之給付；連帶債務
      未全部履行前，全體債務人仍負連帶責任，民法第272條
      第1項、第273條第1項、第2項亦定有明文。查訴外人羽成
      有限公司向原告借款尚積欠本金1,343,079元及利息、違
      約金未清償，而被告為本件借款債務之連帶保證人乙節，
      已如前述，則被告自應負連帶清償之責任。從而，原告依
      消費借貸、連帶保證之法律關係，請求被告給付如主文第
      l項所示之本金及利息、違約金，洵屬有據，應予准許。
四、末按訴訟費用，由敗訴之當事人負擔；法院為終局判決時，
    應依職權為訴訟費用之裁判，民事訴訟法第78條、第87第1
    項分別定有明文。經核本件訴訟費用額為14,365元，應由敗
    訴之被告負擔，爰判決如主文第2項所示。
據上論結，本件原告之訴為有理由，依民事訴訟法第78條、第87
條第1項，判決如主文。
中　　華　　民　　國   110    年    10    月    29    日
                  民事第二庭  法  官  王參和
以上正本係照原本作成。
如對本判決上訴，須於判決送達後20日內向本院提出上訴狀。
如委任律師提起上訴者，應一併繳納上訴審裁判費。
中　　華　　民　　國　　110 　年　　11　　月　　1 　　日
                              書記官  程伊妝